臺灣臺南地方法院刑事判決　　　　　　　　　　　　九十三年度交訴字第一四九號
　　公　訴　人　臺灣臺南地方法院檢察署檢察官
　　被　　　告　甲○○
右列被告因過失致死案件，經檢察官提起公訴（九十三年度偵字第一○二一三、一○
二一四號），被告就被訴事實為有罪之陳述，本院裁定進行簡式審判程序，判決如左
：
    主  文
甲○○從事業務之人，因業務上之過失致人於死，處有期徒刑壹年貳月，緩刑參年。
    事  實
一、甲○○考領有職業聯結車駕駛執照，受僱於銘鴻交通公司擔任司機，平素以駕駛
    職業曳引車載運貨物為業，為從事駕駛業務之人。於民國九十三年七月十八日晚
    上十一時三十分許，甲○○駕駛車牌號碼三○七─ＧＳ號職業曳引車附掛車牌六
    五─ＫＨ號半拖車，載運鋼骨結構一批，沿台南縣下營鄉○○村縣○○○○道路
    由西往東方向行駛，途經縣一七四線二十二公里處時，本應注意貨車裝載貨物寬
    度不得超過車身，若有裝載整體物品之寬度超過車身，應填具申請書，繪製裝載
    圖，向起運地或車籍所在地公路監理機關申請核發臨時通行證後，憑證行駛，而
    依當時情形，客觀上又無不能注意之情事，詎甲○○應注意、能注意，竟未依規
    定申請臨時通行證，即貿然裝載超過車身寬度（左側超出一點八公尺、右側超出
    一點七公尺）之鋼骨結構行駛於前開路段。適有考領有小型車駕駛執照之王瑞益
    駕駛車牌號碼Ｊ五─五二三七號自小客車搭載王瑞琴，沿台南縣下營鄉○○村縣
    ○○○○道路由東向西方向駛至該處時，王瑞益見狀未及避煞，致自小客車車身
    撞及甲○○所載運鋼骨結構之左側超出車寬部分，自小客車車頂因而削去，造成
    王瑞益受有「顱腦損合併顱內出血、頭頸肩胸頓挫傷及裂傷」等傷害，王瑞琴則
    受有「顱腦損傷合併顱內出血、頭頸肩胸及兩手挫傷及裂傷併骨折」等傷害，雖
    經送醫急救，仍分別於九十三年七月十九日凌晨一時六分、及九十三年七月十九
    日凌晨一時三十分，均不治死亡。車禍事故發生後，經台南縣警察局麻豆分局員
    警到場處理，在警員尚不知何人為肇事車輛之駕駛人前，甲○○即主動表示其為
    駕駛人並自首犯行，接受裁判。
二、案經台灣台南地方法院檢察署檢察官據報相驗後自動檢舉偵查起訴。
    理  由
一、訊據被告甲○○對於受僱銘鴻交通公司擔任司機，平素以駕駛職業曳引車載運貨
    物為業，為從事駕駛業務之人，於右揭時、地駕車肇事，致被害人王瑞益及王瑞
    琴受有如上傷害，經送醫急救，均不治死亡等事實供承不諱，核與證人即被告曳
    引車之前導車駕駛陳國泰、及證人即被告曳引車之後護送車駕駛楊忠龍於警訊時
    證述之情節大致相符，並有道路交通事故現場圖、道路交通事故調查報告表(一)、
    (二)、及道路交通事故照片二十九張等附卷可稽。而被害人王瑞益及王瑞琴確係因
    本件交通事故，致受有前開傷害，均不治死亡，有被害人王瑞益之財團法人奇美
    醫院診斷證明書、被害人王瑞琴之新樓醫院診斷證明書各一紙在卷可按，且業經
    台灣台南地方法院檢察官督同法醫師相驗明確，並分別製有相驗屍體證明書、驗
    斷書及勘驗筆錄在卷足憑。
二、按貨車裝載貨物寬度不得超過車身；貨車裝載整體物品之長度、高度、寬度有超
    過貨車裝載之規定者，應填具申請書，繪製裝載圖，向起運地或車籍所在地公路
    監理機關申請核發臨時通行證，憑證行駛；道路交通安全規則第七十九條第一項
    第三款、及第八十條第一項分別定有明文。查被告所駕駛職業曳引車之乘載整體
    物，經警丈量結果：「經過丈量長度為二十八公尺，寬度為六公尺（右側整體物
    與子車板台超出一點七公尺、左側整體物與子車板台超出一點八公尺），高度由
    地面至整體物為四點○四公尺，整體物高度為二點五六公尺，子車板台與地面為
    一點四公尺，整體物第一、二、三鋼樑支架與地面高度均為○點八六公尺，子車
    板台與整體物第一、二、三鋼樑支架間隔均為一點三七公尺」等情，有員警黃清
    樑之九十三年七月二十九日報告乙紙暨所附詳細尺寸圖、及丈量照片十六張（見
    九十三年度相字第八七○號第九十頁至九十七頁）附卷足憑。是被告所載運之鋼
    骨結構寬度已超過車身寬度，左側超出一點八公尺，而右側超出一點七公尺乙節
    甚明。復查，被告雖有申請臨時通行證，惟該通行證有效期限係自九十三年七月
    二十日至九十四年一月十九日止，徵諸本件肇事時間，被告駕車之時並無合法申
    請之臨時通行證，且核發之限定運送路線，亦無本件肇事地點之台南縣下營鄉○
    ○村縣○○○○道路，有交通部公路總局新竹區監理所桃園監理站九十三年七月
    二十六日竹監桃字第○九三○○一七九五二號函暨所附通行證一紙附卷足憑。被
    告於右揭時地駕車本應注意上開規定，且依當時情形，又無不能注意之情形，竟
    未依規定申請臨時通行證，即貿然乘載超過車身寬度左側一點八公尺、右側一點
    七公尺之鋼骨結構行駛於前開路段，因而肇事導致被害人等死亡，其有過失，已
    甚明顯。又本件經送請台灣省台南區車輛行車事故鑑定委員會鑑定結果亦認為：
    「被告駕駛半聯結車，未依規定裝載行駛，為肇事原因。被害人王瑞益無肇事因
    素」，有該鑑定委員會九十三年九月九日南鑑字第○九三五九○一一九六號函暨
    所附鑑定意見書在卷可按。而被害人王瑞益及王瑞琴確均因本件車禍受有前述傷
    害，經送醫急救後不治死亡等情，已如前述，是被害人等既因本件車禍而死亡，
    與被告之過失行為間並有相當因果關係。綜上，本件事證明確，被告上開過失致
    死犯行，已堪認定。
三、查被告甲○○係以駕駛職業曳引車載運貨物為業，為從事駕駛業務之人，業據其
    供述在卷，核其所為，係犯刑法第二百七十六條第二項從事業務之人，因業務上
    之過失致人於死罪。其以一過失行為，造成被害人王瑞益及王瑞琴死亡之結果，
    係一行為而觸犯數罪名，為同種想像競合犯，應從一業務過失致人於死罪論處。
    被告於肇事後犯罪未被發覺前，即向現場處理警員坦承肇事而自首，有台南縣警
    察局麻豆分局道路交通事故肇事人自首情形紀錄表乙紙在卷可憑，係對於未經發
    覺之犯罪自首而接受裁判，應依刑法第六十二條前段規定減輕其刑。爰審酌被告
    之品行，為職業駕駛人，自應負有高度之注意義務，未注意相關交通安全之規定
    ，終至肇事致被害人二人死亡，造成無可挽救之遺憾，並使被害人家屬痛失至親
    ，惟念及被告已與被害人家屬均達成民事和解，有和解書二紙可按，其過失之程
    度，及犯後態度等一切情狀，量處如主文所示之刑，以資懲儆。又被告前未曾受
    有期徒刑以上刑之宣告，有台灣台南地方法院檢察署刑案資料查註紀錄表及台灣
    高等法院被告全國前案紀錄表可按，因一時疏失，致罹刑典，經此偵審程序及刑
    之宣告，應知警惕，諒無再犯之虞，且事後已均與被害人家屬達成民事和解，本
    院認前開所宣告之刑，以暫不執行為適當，並宣告緩刑三年，以啟自新，並觀後
    效。
據上論斷，應依刑事訴訟法第二百七十三條之一第一項、第二百九十九條第一項前段
，刑法第二百七十六條第二項、第五十五條、第六十二條前段、第四十一條第一項前
段、第七十四條第一款，罰金罰鍰提高標準條例第一條前段，判決如主文。
本案經檢察官乙○○到庭執行職務。
中      華      民      國      九十三    年      十一    月    三十    日
                                臺灣臺南地方法院交通法庭
                                    法  官    洪  榮  家
右正本證明與原本無異。
如不服本判決，應於判決送達後十日內，向本院提出上訴狀（應附繕本）。
            書記官    陳  志  德
中      華      民      國      九十三    年      十一    月    三十    日
附錄本案論罪科刑法條全文：
刑法二百七十六條第二項
  從事業務之人，因業務上之犯前項之罪者，處五年以下有期徒刑或拘役，得併科三
  千元以下罰金。
